【裁判字號】    89,易,4825
【裁判日期】    891130
【裁判案由】    贓物
【裁判全文】
臺灣高雄地方法院刑事判決                        八十九年度易字第四八二五號
    公  訴  人  臺灣高雄地方法院檢察署檢察官
    被      告  乙○○
右列被告因贓物案件，經檢察官提起公訴（八十八年度偵字第二九五四九號），本院
判決如左：
    主  文
乙○○故買贓物，累犯，處有期徒刑伍月。
    事  實
一、乙○○曾於八十三年間因煙毒案件，經臺灣高等法院高雄分院判處有期徒刑三年
    一月確定，於八十四年九月八日假釋出獄，並於八十六年二月二十五日假釋期滿
    視同刑之執行完畢，猶不知悔改，明知未懸掛車牌、引擎號碼為三ＸＣ五六三二
    ＬＤ七八七四五五號之自用小客車係來路不明之贓車（該車係莊永隆所有，由莊
    永隆之妻甲○○○使用，原懸掛之車牌號碼為ＸＶ─八九八一號，於八十七年十
    二月三日上午七時許在高雄市○○區○○街七十六號前遭不詳之人竊取），竟於
    八十七年十二月間某日，在高雄市○鎮區○○路加油站前，以新臺幣（下同）五
    萬元之價格，向年籍不詳之男子買受前揭贓車，並改懸掛其所有而原已註銷之Ｘ
    Ｕ─五三七六號車牌二面，供己駛用。嗣乙○○於八十八年十一月十七日上午將
    該部贓車借予不知情之張河清（因罪嫌不足另獲不起訴處分）駛用，而張河清駕
    駛該車於同日下午五時許，在高雄縣林園鄉○○街口因違規遭警查獲，始循線查
    知上情。
二、案經高雄縣警察局林園分局報請臺灣高雄地方法院檢察署檢察官偵查起訴。
    理  由
一、訊據被告乙○○對於右揭以五萬元之代價購買未懸掛車牌、引擎號碼為三ＸＣ五
    六三二ＬＤ七八七四五五號之自用小客車之情，固為坦承，惟矢口否認犯行，並
    辯稱：伊當時係欲買報廢車，並不知該部車係為贓車云云。經查
    (1)前開自用小客車係莊永隆所有，由莊永隆之妻甲○○○使用，原懸掛之ＸＶ─
      八九八一號車牌，而於八十七年十二月三日上午七時許在高雄市○○區○○街
      七十六號前失竊等情，除為證人甲○○○確認至明外，並有贓物領據及車輛竊
      盜資料個別查詢報表各一份在卷可稽，是前開自用小客車係屬贓物無誤，應堪
      確認。
    (2)查被告向上揭不詳年籍之男子購買收受前開自用小客車時，既無任何合法來源
      證明、行車執照，亦未辦理車主變更登記之情，為被告坦認在卷，按合法來源
      之車輛，當有行車執照或其他證明合法來源之文件，且亦須辦理車主變更登記
      之手續，業為眾所周知之常識，若欠缺合法來源之證明文件且亦未能辦理車主
      變更登記，縱然一般人見之，亦足以對來源之正當性產生合理懷疑，然被告在
      明知既無此等合法來源證明之基本文件，亦未辦理車主變更登記之下，竟仍予
      以購買收受，則其於購買收受時，對於上開自用小客車當屬來路不明之贓物一
      事，應足認已有相當之認知，實不容其推諉之理。綜上所述，被告所辯云云，
      無非事後卸責之詞，不足為信，事證明確，被告犯行洵堪認定。
二、核被告所為，係犯刑法第三百四十九條第二項之故買贓物罪。查被告曾於八十三
    年間因煙毒案件，經臺灣高等法院高雄分院判處有期徒刑三年一月確定，於八十
    四年九月八日假釋出獄，並於八十六年二月二十五日假釋期滿視同刑之執行完畢
    ，其於刑之執行完畢後五年內再犯本件有期徒刑以上之罪，係為累犯，應加重其
    刑。爰審酌被告為圖交通便利，竟對於來路不明之贓物仍予以買受，助長竊盜之
    風，並使贓物所有人難以回復其所有物，且犯後猶飾詞否認犯行，犯後態度難認
    良好等一切情狀，量處如主文所示之刑，以示懲儆。
據上論斷，應依刑事訴訟法第二百九十九條第一項前段，刑法第三百四十九條第二項
、第四十七條，罰金罰鍰提高標準條例第一條前段，判決如主文。
本案經檢察官劉昀到庭執行職務。
中      華      民      國    八十九    年     十一     月     三十     日
                                  臺灣高雄地方法院刑事第二庭
                                      法  官    陳  威  龍
右為正本，係照原本作成，證明與原本無異。
如不服本判決，應於送達後十日內，向本院提出上訴狀。
                                      書記官    林  雯  琪
中      華      民      國    八十九    年     十二     月      一      日
附錄論罪科刑法條：
刑法第三百四十九條第二項：
搬運、寄藏、故買贓物或為牙保者，處五年以下有期徒刑、拘役或科或併科一千元以
下罰金。


司法院資訊處製作；財團法人民間司法改革基金會備份。
